【裁判字號】    99,上訴,1031
【裁判日期】    990630
【裁判案由】    搶奪
【裁判全文】
臺灣高等法院臺中分院刑事判決        99年度上訴字第1031號
上  訴  人
即  被  告  乙○○
上列上訴人因搶奪案件，不服臺灣臺中地方法院99年度訴字第
997號，中華民國99年4月30日第一審判決（起訴案號：臺灣臺中
地方法院檢察署99年度偵字第8298號），提起上訴，本院判決如
下：
    主  文
上訴駁回。
    事實及理由
一、本案經本院審理結果，認第一審判決認事用法及量刑均無不
    當，應予維持，並引用第一審判決書記載之事實、證據及理
    由（如附件）。
二、被告乙○○上訴意旨略以：伊係臨時起意，非預謀犯罪，又
    伊並未傷害被害人，原審量刑顯屬過重，爰上訴請求從輕量
    刑云云。經查，被告係因缺錢購買毒品，又沙鹿鎮人潮較多
    ，乃騎乘車牌號碼XH6－823號重機車自梧棲鎮住處前往沙鹿
    鎮尋找作案目標，並在沙鹿鎮○○路與新興街口附近以棉質
    手套遮掩車牌前三碼等情，業據被告於警詢陳述在卷（警卷
    第4頁），是被告確有騎乘機車自其梧棲鎮家中前往沙鹿鎮
    隨機尋找作案目標之犯行，至為明確，不因其犯意究係起於
    家中或到達沙鹿鎮後始萌生而影響其犯罪之成立，是其此部
    分所辯，無足生影響於原判決之基礎。再按刑之量定，係實
    體法上賦予法院得自由裁量之事項，倘其未逾越法律所規定
    之範圍，又未明顯違背正義，即不得任意指摘為違法。被告
    乙○○所犯搶奪罪為法定刑有期徒刑六月以上五年以下之罪
    ，其前並因違反毒品危害防制條例案件，經臺灣臺中地方法
    院以94年度訴字第1718號判決判處有期徒刑十一月確定；又
    因恐嚇案件，經同法院以95年度易字第1441號判決判處有期
    徒刑六月，如易科罰金，以銀元三百元折算一日確定；前揭
    二案經同法院以95年度聲字第2645號裁定合併應執行有期徒
    刑一年四月確定。其再因搶奪案件，經同法院以95年度訴字
    第303號判決處以有期徒刑二年六月確定；復因違反毒品危
    害防制條例案件，經同法院以95年度訴字第358號判決處以
    有期徒刑十月確定；再經同法院以96年度聲減字第1153號裁
    定就上開二案應減刑部分減刑後合併應執行有期徒刑二年十
    月確定，並與前述有期徒刑一年四月之刑期接續執行，於民
    國98年6月9日假釋付保護管束，於同年10月9日保護管束期
    滿未經撤銷，以執行完畢論等情，有臺灣高等法院被告前案
    紀錄表在卷可稽，其於刑之執行完畢後，於五年內之99年4
    月2日再犯本件搶奪罪，係屬累犯，應刑法第47條第1項之規
    定加重其刑；原審復依刑法第57條之規定，審酌被告前有搶
    奪之刑事前案紀錄，素行不佳，其不思以正當途徑獲取財物
    卻搶奪他人財物，造成他人財物損失及精神驚嚇，暨其犯罪
    之動機、目的、手段、犯罪所得，犯後坦承犯行，態度尚可
    等一切情狀，就被告所犯量處有期徒刑十月，核未逾越法律
    所規定之範圍，又無違反比例原則、平衡原則之情形，難謂
    失當，且量刑顯已從輕，是被告上訴恣意指摘原判決量刑過
    重，請求從輕量刑，即難採取，本件上訴為無理由，應予駁
    回。
三、據上論斷，應依刑事訴訟法第373條、第368條，判決如主文
    。
本案經檢察官甲○○到庭執行職務。
中    華    民    國    99    年    6    月    30     日
            刑事第二庭    審判長法  官  李  璋  鵬
                                法  官  胡  忠  文
                                法  官  陳  欣  安
以上正本證明與原本無異。
如不服本判決應於收受送達後10日內向本院提出上訴書狀，其未
敘述上訴之理由者，並得於提起上訴後10日內向本院補提理由書
（均須按他造當事人之人數附繕本）「切勿逕送上級法院」。
                                書記官  吳  姁  穗
中    華    民    國    99    年    6     月    30    日
附錄：
中華民國刑法第325條第1項
意圖為自己或第三人不法之所有，而搶奪他人之動產者，處六月
以上五年以下有期徒刑。

司法院資訊處製作；財團法人民間司法改革基金會備份。
